【裁判字號】    88,易,3874
【裁判日期】    890112
【裁判案由】    妨害名譽
【裁判全文】
臺灣高雄地方法院刑事判決                        八十八年度易字第三八七四號
    公  訴  人  臺灣高雄地方法院檢察署檢察官
    被      告  戊○○
    選任辯護人  顏萬文
右列被告因妨害名譽案件，經檢察官提起公訴（八十八年度偵字第七六九七號），本
院判決如左：
    主  文
戊○○連續公然侮辱人，處拘役貳拾日，如易科罰金以參佰元折算壹日。
    事  實
一、緣戊○○自民國八十六年十二月間起，將其所有之左營第二公有市場第二十三號
    攤位出租予丁○○○（另經檢察官為不起訴處分），因丁○○○向戊○○反映該
    攤位遭甲○○佔用，戊○○遂與甲○○為攤位之事發生爭執。詎料，戊○○竟基
    於公然侮辱人之概括犯意，分別八十八年二月二十七日中午十二時許及同年月二
    十八日上午八時三十分許，至左營第二公有市場甲○○攤位前之公共場所，連續
    以台語「瘋女人」、「不要臉」、「破雞歪」、「去讓人幹」、「去死」、「老
    公沒出息，現在住的房子是客兄」等足以貶損甲○○社會評價之粗鄙言語，公然
    辱罵甲○○，致甲○○深覺尊嚴受損；甲○○因遭戊○○辱罵而心有未甘，乃於
    八十八年二月二十八日下午四時許，偕同其母乙○○○、其嫂丙○○至高雄市左
    營區○○○路四三五巷二六號戊○○住處理論，雙方復於戊○○住處門前騎樓下
    發生爭執，戊○○又承接前開公然侮辱之概括犯意，在其住處門前騎樓之公眾得
    共聞共見之處所，以台語「一起帶回去給人幹」、「你娘雞歪」、「褲底揪肖」
    、「你討客兄的事情很多人都知道」等足以貶損甲○○社會評價之粗鄙言語，公
    然辱罵甲○○。
二、案經甲○○訴請臺灣高雄地方法院檢察署檢察官偵查起訴。
    理  由
一、訊據被告戊○○雖坦承於八十八年二月二十七日中午十二時許、八十八年二月二
    十八日上午八時三十分許至左營第二公有市場告訴人甲○○之攤位，並與告訴人
    甲○○為攤位之事發生爭執，及告訴人甲○○於八十八年二月二十八日下午四時
    許，偕同乙○○○、丙○○至其住處門前騎樓之事實；惟矢口否認有何公然侮辱
    之犯行，辯稱：八十八年二月二十七日中午及二十八日上午，伊有去甲○○的攤
    位，因甲○○先罵伊才回罵，而且只有罵甲○○「不要臉」，至於八十八年二月
    二十八日下午，在伊住處門口並沒有罵甲○○，只有叫甲○○回去而已云云。
二、經查：
  (一)被告戊○○於八十八年二月二十七日中午十二許，至左營第二公有市場甲○○攤
    位前，以台語「瘋女人」、「不要臉」、「破雞歪」、「去讓人幹」、「去死」
    、「老公沒出息，現在住的房子是客兄」等言語公然辱罵告訴人甲○○之情，業
    據告訴人甲○○指述綦詳，核與證人乙○○○證述情節相符，堪認告訴人指述非
    虛；雖證人丁○○○到庭證稱：八十八年二月二十七日伊去找戊○○到左營第二
    公有市場，當時只有三個人在場，甲○○罵攤子是爛攤子，戊○○並沒有說什麼
    ，伊就先離開，戊○○之後才離開（見本院八十八年十月四日訊問筆錄），被告
    則稱：八十八年二月二十七日下午一、二時許，丁○○○到伊家中說攤位要不回
    來，伊才到市場，當場只有三個人，是甲○○先罵伊「那是爛攤子」，伊才說甲○○「沒有天理」，之後伊就先離開，留下丁○○○最後走等語（見本院八十八
    年十月四日訊問筆錄），足見證人丁○○○與被告就當天事發之情形，說法略有
    歧異，是否可信自非無疑。
  (二)又被告戊○○八十八年二月二十八日上午八時三十分許，至左營第二公有市場甲○○攤位前出言辱罵告訴人甲○○之情，復經證人乙○○○證述在卷；且證人即
    曾前往之員警己○○證稱：伊在八十八年二月二十七日或二十八日上午十時至十
    二時之巡邏時間，接獲值班巡邏通報而到左營第二公有市場處理，到場時，甲○○與戊○○在爭吵互罵，當時市場內有許多人在買菜，他二人應有互罵髒話等語
    （見本院八十八年十一月二十三日訊問筆錄），輔以被告與告訴人甲○○發生爭
    執之時間觀之，足認證人己○○至左營第二公有市場處理之日期即為八十八年二
    月二十八日，而當日被告確有出言辱罵告訴人甲○○之情。
  (三)再者，被告於八十八年二月二十八日下午四時許，在住家門前騎樓，以「一起帶
    回去給人幹」、「你娘雞歪」、「褲底揪肖」、「你討客兄的事情很多人都知道
    」等語辱罵告訴人甲○○之情，業據證人乙○○○、丙○○證述綦詳，互核其所
    述情節大致相符，並有當日之錄音帶一捲及譯文一份附卷可稽；經本院當庭播放
    錄音帶，確有「你討客兄的事情很多人都知道」等語，被告空言否認譯文內容之
    真正，尚無可採。被告所辯，顯係事後卸責之詞，無足採信。事證明確，被告犯
    行均堪認定。
三、查左營第二公有市場係不特定之多數人得自由進出之公共場所，高雄市左營區○○○路四三五巷二六號門前騎樓，亦為不特定之多數人得自由進出之場所，被告
    戊○○於該處口出穢語，自屬公然為之。核被告所為，係犯刑法第三百零九條第
    一項公然侮辱罪。其先後多次公然侮辱之犯行，時間緊接，所犯係構成要件相同
    之罪，顯係基於概括犯意反覆為之，應依連續犯之規定，論以一罪，並加重其刑
    。爰審酌被告因細故與告訴人發生爭執，竟以此等貶損他人人格之言語辱罵告訴
    人，嚴重破壞告訴人於社會所受之評價，且犯後一再否認犯行，惟念其尚無不良
    素行，有臺灣高雄地方法院被告全國前案紀錄表可憑，因係一時失慮所致等一切
    情狀，量處如主文所示之刑，並諭知如易科罰金之折算標準。
據上論斷，應依刑事訴訟法第二百九十九條第一項前段，刑法第五十六條、第三百零
九條第一項、第四十一條，罰金罰鍰提高標準條例第一條前段、第二條，判決如主文
。
中      華      民      國    八十九    年      一      月     十二     日
                                  臺灣高雄地方法院刑事第七庭
                                      法  官  曾淑娟
右正本證明與原本無異。
如不服本判決，應於判決送達後十日內，向本院提出上訴狀。
                                      書記官  賴成育
中    華    民    國    八十九    年       一      月       十二       日
附錄本案犯罪科刑法條:
刑法第三百零九條第一項
公然侮辱人者，處拘役或三百元以下罰金。


司法院資訊處製作；財團法人民間司法改革基金會備份。
